【裁判字號】    97,消債抗,20
【裁判日期】    970826
【裁判案由】    保全處分
【裁判全文】
臺灣士林地方法院民事裁定            97年度消債抗字第20號
抗  告  人  甲○○
即債務人
抗告人請求保全處分事件，對於民國97年6 月24日本院97年度消
債更字第308 號裁定提起抗告，本院裁定如下：
    主  文
抗告駁回。
抗告程序費用新臺幣壹仟元由抗告人負擔。
    理  由
一、抗告人於原法院聲請意旨略以：伊於臺灣銀行股份有限公司
    大安分公司（下稱臺灣銀行大安分行）之存款遭少數債權人
    聲請法院強制執行，並獨受分配，顯影響其他債權人公平受
    償之權益，而損害債務清理程序之公平性，爰依消費者債務
    清理條例第19條規定，聲請停止臺灣臺北地方法院97年度執
    字第37532 號就伊對臺灣銀行大安分行存款債權之強制執行
    程序等情。
二、原法院以上開存款債權金額相對於抗告人之債務總額以觀，
    停止上開執行程序對維持債權人間公平受償並無助益，更無
    礙抗告人重建更生之機會為由，駁回抗告人之聲請。
三、抗告意旨略以：「債務清理」之意義及目的，一方面除保護
    債務人，使其有重生之機會，一方面要確保債權人公平受償
    ，故債務人一申請協商，所有債權銀行之催收皆應停止，原
    法院裁定有違全體債權人之公平受償，於法不符，爰提抗告
    。並聲明：(一)廢棄原裁定；(二)上廢棄部分，發回原法院。
四、按法院就更生之聲請為裁定前，得因利害關係人之聲請或依
    職權，以裁定停止債務人財產強制執行程序之保全處分，消
    費者債務清理條例第19條第1 項第3 款固定有明文。惟保全
    處分，係於法院就更生之聲請為裁定前，為防杜債務人之財
    產減少，維持債權人間之公平受償及使債務人有重建更生之
    機會，始有保全處分之必要，此觀諸消費者債務清理條例第
    19條立法說明即明。是法院就更生之聲請為裁定前，應依債
    務人之財產狀況，就保全處分對債務人更生目的達成之促進
    ，及保全處分實施對相關利害關係人所生影響，兼顧債權人
    權益，避免債務人惡意利用保全處分，阻礙債權人行使權利
    ，或作為延期償付手段之可能性，綜合比較斟酌，決定有無
    以裁定為保全處分之必要，非謂一經利害關係人聲請，即應
    裁定准予保全處分。經查，抗告人對臺灣銀行股份有限公司
    大安分公司之存款債權新臺幣（下同）3 萬4,641 元，因債
    權人合作金庫商業銀行股份有限公司（下稱合作金庫）聲請
    強制執行，而扣押並發收取命令在案，固有臺灣臺北地方法
    院民國97年5 月21日97執字第37532 號執行命令影本在卷可
    稽。然揆諸上揭規定，抗告人之存款債權僅3 萬4,641 元，
    相對於其債務總額約208 萬元，縱全由合作金庫受償，其受
    償之金額對於其餘債權人之公平受償影響亦極為有限，停止
    強制執行程序就債權人之公平受償，並無實質助益。縱有部
    分債權人因尚未取得執行名義，或雖已取得執行名義，惟未
    聲請強制執行，致形式上非所有債權人皆能就該存款債權，
    按債權比例分配受償。然債權人若不主動取得執行名義或聲
    請執行，債務人自不得以維持該等債權人之公平受償機會為
    由，而犧牲積極行使債權之執行債權人得於前開執行程序獲
    償之權益。且依抗告人於原更生聲請程序中既自陳每月薪資
    3 萬元，上開存款債權僅3 萬4,641 元，堪認上開執行程序
    亦不致阻礙抗告人重建更生之機會。故抗告人聲請停止臺灣
    臺北地方法院97年度執字第37532 號就其對臺灣銀行大安分
    行存款債權之強制執行程序，並無理由，應予駁回。原法院
    駁回抗告人之上開聲請，於法並無違誤。抗告意旨仍執陳詞
    指摘原裁定不當，求予廢棄發回原法院另為裁定，為無理由
    ，應予駁回。
五、爰裁定如主文。
中    華    民    國    97    年    8     月    26    日
                  民事第二庭  審判長法  官  俞慧君
                                    法  官  王怡雯
                                    法  官  方彬彬
以上正本證明與原本無異。
本裁定不得再抗告。
中    華    民    國    97    年    8     月    27    日
                                    書記官  王玉雙


司法院資訊處製作；財團法人民間司法改革基金會備份。
